# 与股权投资有关的收益及费用是否可以在所得税前扣除？

提问人：kingjoe 时间：2010-01-26 23:07:47
如应收股利的汇兑收益或损失

回答人：chenyiwei
如应收股利的汇兑收益或损失的税务处理，与一般的外币货币性项目的汇兑差额处理没有区别。